臺灣高雄地方法院刑事判決　　　　　　 96年度訴緝字第101號
公　訴　人　臺灣高雄地方法院檢察署檢察官
被　　　告　乙○○
　　　　　　　　　　　0樓
　　　　　　　　　　現於臺灣高.
上列被告因違反毒品危害防制條例案件，經檢察官提起公訴（93
年度毒偵字第4998號），被告於本院準備程序中為有罪之陳述，
經合議庭裁定由受命法官依簡式審判程序獨任審理，本院判決如
下：
    主  文
乙○○連續施用第一級毒品，累犯，處有期徒刑壹年肆月，扣案
之第一級毒品海洛因貳小包（淨重零點貳參公克，空包裝重零點
肆伍公克），沒收銷燬之。
    事 實 及 理 由
一、乙○○於民國89年間因施用毒品案件，經本院裁定入勒戒處
    所施以觀察勒戒，勒戒期滿因無繼續施用傾向，而於89年 3
    月1 日釋放出所，於89年3 月13日期滿執行完畢，復於92年
    間因施用毒品案件，再經本院裁定入勒戒處所施以觀察勒戒
    ，嗣因毒品危害防制條例修正停止勒戒處分釋放出所；另於
    86年間因違反肅清煙毒條例等案件，經本院以86年度訴字第
    797 號分別判處有期徒刑3 年3 月及8 月，應執行有期徒刑
    3 年10月確定，於88年11月10日縮短刑期假釋出獄，嗣經撤
    銷假釋，並執行殘刑有期徒刑1 年4 月25日，而於91年2 月
    13日縮短刑期執行完畢。詎猶不知悔改，明知海洛因係毒品
    危害防制條例第2 條第2 項所列之第一級毒品，不得非法持
    有、施用，仍於上開觀察勒戒執行完畢釋放後5 年內，基於
    施用第一級毒品海洛因之概括犯意，自93年4 月10日起，至
    93年8 月29日晚上9 時25分回溯24小時內之某時許（不含警
    力拘束時間）止，將第一級毒品海洛以摻入香菸內點燃，而
    吸食氣體之方式，在其位於高雄市○○區○○街108 號6 樓
    之23住處，連續施用第一級毒品海洛因多次。嗣於93年8 月
    29日晚上9 時25分許，在高雄市三民區○○○路與修武街口
    為警臨檢查獲，並當場扣得第一級毒品海洛因2 小包（淨重
    0.23公克，空包裝重0.45公克），經乙○○同意採尿送驗查
    獲。
二、本件被告乙○○所犯為死刑、無刑徒刑或最輕本刑為3 年以
    上有期徒刑以外之罪，其於準備程序中就被訴犯罪事實，為
    有罪之陳述，經法官告知簡式審判程序之旨，並聽取當事人
    之意見後，依刑事訴訟法第273 條之1 第1 項規定，裁定由
    受命法官獨任進行簡式審判程序，合先指明。
三、查被告乙○○行為後，如附表所示之相關法律均業經變更，
    並俱於95年7 月1 日施行，玆經整體比較結果，裁判時法並
    未較為有利，從而依刑法第2 條第1 項規定，自應適用各該
    行為時法，亦即修正前刑法，合先敘明。
四、上揭犯罪事實，業據被告乙○○於本院審理時均坦承不諱，
    且有第一級毒品海洛因2 小包（淨重0.23公克，空包裝重0.
    45公克）扣案可稽，並有高雄市立凱旋醫院93年9 月13日濫
    用藥物尿液檢驗報告1 紙、尿液採驗代碼對照表1 份、法務
    部調查局93年11月26日鑑定通知書1 紙、扣押筆錄、扣押物
    品目錄表各1 份、臺灣高雄地方法院檢察署刑案查註紀錄表
    及臺灣高等法院被告全國前案紀錄表各1 紙附卷可稽。又被
    告89年間因施用毒品案件，經本院裁定入勒戒處所施以觀察
    勒戒，勒戒期滿因無繼續施用傾向，而於89年3 月1 日釋放
    出所，於89年3 月13日期滿執行完畢，復於92年間因施用毒
    品案件，再經本院裁定入勒戒處所施以觀察勒戒，嗣因毒品
    危害防制條例修正停止勒戒處分釋放出所之事實，有臺灣高
    雄地方法院檢察署刑案查註紀錄表及臺灣高等法院被告全國
    前案紀錄表各1 紙附卷可稽，是被告確係於觀察勒戒執行完
    畢釋放後，5 年內又為本件施用第一級毒品海洛因之犯行甚
    明；從而，本案事證明確，被告犯行堪予認定，應依法論科
    。
五、查海洛因係毒品危害防制條例第2 條第2 項所稱之第一級毒
    品，不得非法持有及施用。核被告所為，係犯毒品危害防制
    條例第10條第1 項之施用第一級毒品罪。被告持有第一級毒
    品海洛因之低度行為，已為施用之高度行為所吸收，不另論
    罪。被告多次施用第一級毒品犯行，時間緊接，方法相同，
    顯係基於概括犯意而為，為連續犯，應依修正刑法第56條之
    所犯為規定，以一罪論，並加重其刑。另被告前於86年間因
    違反肅清煙毒條例等案件，經本院以86年度訴字第797 號分
    別判處有期徒刑3 年3 月及8 月，應執行有期徒刑3 年10月
    確定，於88年11月10日縮短刑期假釋出獄，嗣經撤銷假釋，
    並執行殘刑有期徒刑1 年4 月25日，而於91年2 月13日縮短
    刑期執行完畢，有臺灣高等法院被告全國前案紀錄表1 紙附
    卷可稽，被告於上開有期徒刑執行完畢5 年內，再犯本件有
    期徒刑以上之罪，為累犯，應依修正前刑法第47條規定，遞
    加重其刑。爰審酌被告曾觸犯施用毒品之犯行，雖經觀察勒
    戒程式，仍未能斷戒施用毒品惡習，顯見其戒治意志不堅，
    缺乏勒戒動機，本應從重量刑以收刑罰教化之效。惟念其施
    用毒品係對己身殘害，並未造成他人具體危害，且能於犯後
    坦承犯行，態度尚稱良好等一切情狀，酌情量處如主文所示
    之刑，以示儆懲。
六、按沒收係屬從刑，而從刑附屬於主刑，應依主刑所適用之法
    律（最高法院95年5 月23日第8 次刑事庭會議決議參照）。
    經查，扣案之海洛因2 小包（淨重0.23公克，空包裝重0.45
    公克）經鑑定結果，係屬毒品危害防制條例第2 條第2 項所
    稱之第一級毒品，有法務部調查局93年11月26日鑑定通知書
    1 紙在卷可參，應依毒品危害防制條例第18條第1 項前段規
    定宣告沒收銷燬之。
據上論斷，應依刑事訴訟法第273 條之1 第1 項、第284 條之 1
、第299 條第1 項前段，毒品危害防制條例第10條第1 項、第18
條第1 項前段，刑法第11條、第2 條第1 項前段、第47條（修正
前）、第56條（修正前），判決如主文。
本案經檢察官甲○○到庭執行職務。
中　　華　　民　　國　　96　　年　　6 　　月　　29　　日
                  鳳山刑事第一庭      法　官  陳盈吉
以上正本證明與原本無異。
如不服本判決，應於收受送達後10日內向本院提出上訴書狀。
中　　華　　民　　國　　96　　年　　6 　　月　　29　　日
 　　　　　　　　　　　　　　　       書記官  吳俊達
附錄本判決論罪科刑法條：
毒品危害防制條例第10條
施用第1級毒品者，處6月以上5年以下有期徒刑。
施用第2級毒品者，處3年以下有期徒刑。
附表：
┌────┬────────┬─────────┬──────────┬─────┐
│比較內容│行為時法（民國95│裁判時法（民國95年│比較結果            │備註      │
│        │年7 月1 日前之刑│7 月1 日生效後之刑│                    │          │
│        │罰法律）        │罰法律）          │                    │          │
├────┼────────┼─────────┼──────────┼─────┤
│刑法第47│刑法第47條      │刑法第47條        │本件被告為故意犯罪，│          │
│條之累犯│                │                  │依行為時及裁判時之法│          │
│        │                │                  │律，被告本件犯行均構│          │
│        │                │                  │成累犯，裁判時法並無│          │
│        │                │                  │較有利於被告。      │          │
├────┼────────┼─────────┼──────────┼─────┤
│刑法第56│刑法第56條      │修正刪除          │行為時法律有連續犯規│          │
│條之連續│                │                  │定，係僅論一罪而得加│          │
│犯      │                │                  │重其刑至二分之一，裁│          │
│        │                │                  │判時法律刪除連續犯後│          │
│        │                │                  │，數罪行應分論併罰，│          │
│        │                │                  │以行為時法律較有利於│          │
│        │                │                  │行為人。            │          │
└────┴────────┴─────────┴──────────┴─────┘
